【裁判字號】    95,上訴,850
【裁判日期】    950620
【裁判案由】    違反毒品危害防制條例
【裁判全文】
臺灣高等法院高雄分院刑事判決         95年度上訴字第850號
上  訴  人  臺灣高雄地方法院檢察署檢察官
被      告  甲○○
上列上訴人因被告違反毒品危害防制條例案件，不服臺灣高雄地
方法院94年度訴字第4285號中華民國95年3月27日第一審判決（
起訴案號：臺灣高雄地方法院檢察署94年度毒偵字第8902號），
提起上訴，及移送併案（同署95年度毒偵字第3256號）本院判決
如下：
    主  文
原判決撤銷。
甲○○連續施用第一級毒品，累犯，處有期徒刑拾月。扣案殘留
海洛因之注射針筒壹支，沒收銷燬。
    事  實
一、甲○○前因施用毒品案件，經法院裁定觀察勒戒，於92年11
    月14日因無繼續施用傾向出所，又因施用毒品案件，經法院
    判處有期徒刑4 月確定，於93年2 月20日易科罰金執行完畢
    ，仍不知悔改，復於上開觀察勒戒執行完畢釋放後5 年內，
    再基於施用第一級毒品之概括犯意，先於94年10月6 日10時
    許，在高雄市○○路96號12樓之4 住處內，以注射方式施用
    海洛因1 次，嗣於同日下午4 時10分許，搭乘由顏秀妃駕駛
    未懸掛車牌小客車，途經高雄市區，因未懸掛車牌形跡可疑
    ，遭警攔檢，扣得甲○○所有供施用毒品殘留海洛因之注射
    針筒1 支；又於95年2 月7 日下午4 時26分（採尿時間）回
    溯24小時內之某時點（不包括遭警拘束期間），在上開住處
    施用海洛因1 次，嗣於同（7） 日下午1 時30分許，在上開
    住址大樓地下室遭警盤查，經警徵得其同意採尿送驗呈嗎啡
    陽性反應而查獲。
二、案經高雄市政府警察局苓雅分局移送檢察官偵查起訴及移請
    併案審理。
    理  由
一、被告甲○○（下稱被告）經合法傳喚，無正當理由未到庭，
    爰不待其陳述逕行判決。
二、本件被告上開於94年10月6 日及95年2 月7 日為警查獲後所
    採集之尿液，經送檢驗之結果，確均呈嗎啡陽性反應，此有
    高雄市立凱旋醫院濫用藥物尿液檢驗報告、高雄市政府警察
    局苓雅分局煙毒、麻藥案件嫌犯代號與真實姓名對照表各2
    紙附卷可稽，並有被告坦承施用過之注射針筒1 支扣案可證
    ，而扣案之上開注射針筒，經送高雄醫學院附設中和紀念醫
    院鑑定，結果判定認呈有海洛因陽性反應，有該院94-4285
    號檢驗報告書1 紙卷附可參，參諸文獻Clarke,s Isolation
     andIndentificati on of Drugs 乙書第二版記述：施用海
    洛因後24小時內經由尿液排出之量可達使用劑量之80％等語
    ，且被告於原審中坦承施用海洛因毒品，足認被告確有上開
    施用海洛因毒品犯行。又被告前因施用毒品案件，經法院裁
    定觀察勒戒，於92年11月14日因無繼續施用傾向出所，此有
    台灣高雄地方法院檢察署刑案資料查註紀錄表、全國施用毒
    品案件紀錄表及臺灣高等法院被告前案紀錄表等在卷可參。
    綜上，被告前因犯施用毒品罪經觀察勒戒執行完畢釋放後5
    年內，再犯本件施用毒品犯行，事證明確，自應依法論科。
三、查海洛因係毒品危害防制條例第2 條第2 項第1 款所明定之
    第一級毒品，不得持有及施用，是核被告施用海洛因所為，
    係犯毒品危害防制條例第10條第1 項之施用第一級毒品罪。
    其持有第一級毒品之低度行為，為施用第一級毒品之高度行
    為所吸收，不另論罪。被告先後2 次犯行，時間緊接，所犯
    罪名相同，顯係基於概括犯意為之，應依連續犯之規定論以
    一罪。檢察官移送併辦部分與起訴部分有連續犯裁判上一罪
    之關係，為起訴效力所及，本院自應一併審理。查被告前於
    92 年 間因施用毒品案件，經法院判處有期徒刑4 月確定，
    於93 年2月20日易科罰金執行完畢，有台灣高等法院被告前
    案紀錄表附卷可參，其於有期徒刑執行完畢後5 年以內再犯
    本罪，為累犯，應依法加重其刑。
五、原審予以論罪科刑，固非無見。惟被告另於95年2 月7 日再
    有施用第一級毒品之犯行，已如前述，原審未及併審，容有
    未合。檢察官執此上訴指摘原判決不當，為有理由，自應由
    本院將原判決撤銷改判。審酌被告前因施用毒品案件，經送
    勒察勒戒執行後仍不知悔改，再次為本件施用毒品之犯行，
    顯見被告並不知悔改施用毒品之惡習，惟念及被告犯後坦承
    犯行，及其施用毒品之犯行，係戕害自身身體健康，並未危
    及他人，犯後態度良好等一切情狀，爰量處如主文所示之刑
    。扣案之殘留第一級毒品海洛因之注射針筒1 支，內所含之
    毒品已無法完全與針筒本身析離，應視同認係毒品，爰依毒
    品危害防制條例第18條第1 項前段之規定，宣告沒收銷燬。
據上論結，應依刑事訴訟法第371 條、第369 條第1 項前段、第
364 條、第299 條第1 項前段，毒品危害防制條例第10條第1 項
、第18條第1 項前段，刑法第11條、第56條、第47條，判決如主
文。
本案經檢察官沈紹嘉到庭執行職務。
中    華    民    國    95    年    6     月    20    日
                  刑事第七庭    審判長法  官  莊飛宗
                                      法  官  黃憲文
                                      法  官  黃三友
以上正本證明與原本無異。
如不服本判決應於收受本判決後10日內向本院提出上訴書狀，其
未敘述上訴理由者，並得於提起上訴後10日內向本院補提理由書
狀（均須按他造當事人之人數附繕本）「切勿逕送上級法院」。
中    華    民    國    95    年    6     月    20    日
                                      書記官  陳曼智
附錄本判決論罪科刑法條：
毒品危害防制條例第10條
施用第一級毒品者，處6月以上5年以下有期徒刑。
施用第二級毒品者，處3年以下有期徒刑。


司法院資訊處製作；財團法人民間司法改革基金會備份。
